臺灣高等法院交通事件裁定　　　　　　 94年度交抗字第212號
　　抗　告　人
　　即受處分人　甲○○
上列抗告人因違反道路交通管理處罰條例案件，不服台灣台北地
方法院，中華民國94年 2月25日所為裁定（93年度交聲更字第50
號），提起抗告，本院裁定如下：
    主  文
抗告駁回。
    理  由
一、按汽車駕駛人，在禁止臨時停車處所停車時，處新臺幣（下
    同）六百元以上一千二百元以下罰鍰，道路交通管理處罰條
    例（簡稱本條例）第五十六條第一項第一款定有明文。
二、經查：（一）、本件抗告人即受處分人甲○○（簡稱抗告人
    ）於民國（下同）93年2月21日上午9時15分許，駕駛其所有
    之車牌號碼ET—4229號自用小客車，在台北市○○路禁止臨
    時停車之處所停車，經台北市政府警察局文山第二分局萬盛
    派出所（簡稱原舉發機關）以抗告人於上開時、地，臨時停
    車違反本條例第56條第1項第1款之規定逕行舉發。嗣經抗告
    人於舉發違反道路交通管理事件通知單（簡稱舉發通知單）
    指定之應到案日期（93年4月4日）前提出申訴，由台北市交
    通事件裁決所（簡稱原處分機關）函請原舉發機關調查結果
    ，仍認其有前開違規行為，而依本條例第56條第1項第1款、
    違反道路交通管理事件統一裁罰基準及處理細則第43條、第
    44條、第61條規定，裁處抗告人罰鍰新台幣 900元，有原舉
    發機關93年3月8日北市警交大字第 AS0000000號舉發通知單
    及原處分機關93年5月5日北市裁三字第裁22-AS0000000號違
    反道路交通管理事件裁決書各一紙在卷可按（參93年度交聲
    字第 414號卷第8頁、第9頁）；（二）、抗告人所有之車牌
    號碼ET—4229號自用小客車，於93年2月21日上午9時15分許
    ，停放於臺北市○○路、三福街口，劃有紅線路段之事實，
    有採證照片一幀在卷可稽（參同上卷第 8頁），並為抗告人
    所不爭執。又該停車地點為景興路、三福街口之東南角轉角
    處，鄰接景華公園出入口之無障礙坡道與行人穿越道之間，
    有臺北市政府警察局文山第二分局94年 1月24日北市警文二
    分交字第 09430270000號函所附現場照片五幀及簡圖一幅在
    卷可憑（參93年度交聲更字第50號卷第 8頁至第12頁）。該
    停車地點雖未經鋪設柏油，而為水泥地面，惟以路口四邊之
    人行道鋪面及無障礙斜坡道設置等現場情形觀之，應屬供公
    眾通行之地方無誤。台北市交通管制工程處據此繪設紅線，
    禁止臨時停車，亦有該處93年4月12日北市交工規字第09331
    125700號函文一紙在卷可參（參93年度交聲字第414 號卷第
    11頁、第12頁）；（三）、抗告人於原審雖爭辯本件停車地
    點為私人土地，政府並未發放徵收補償費，且該處業已停滿
    車輛，如何成為供公眾通行之地方，又交通管制工程處於繪
    顯有不當等語。惟按道路交通管理處罰條例所稱之「道路」
    ，依同條例第3條第1款規定，包括公路、街道、巷衖、廣場
    、騎樓、走廊或其他供公眾通行之地方。而憲法關於人民財
    產權之保障，其旨在確保個人依財產之存續狀態行使其自由
    使用、收益及處分之權能，避免遭受公權力或第三人之侵害
    ，惟因公用或其他公益目的之必要，例如既成道路符合一定
    要件而成立公用地役關係者，則為兼顧公益，其財產上之利
    益必須有特別之犧牲，其所有權人對於土地自由使用收益之
    權能亦應受到限制，司法院大法官會議釋字第 400號解釋意
    旨可資參照。是以既成道路因符合一定要件而成立公用地役
    關係後，土地所有權人對其土地已無從自由使用收益，形成
    因公益而特別犧牲其財產上之利益，國家自應依法律之規定
    辦理徵收給予補償，各級政府如因經費困難，不能對上述道
    路全面徵收補償，有關機關亦應訂定期限籌措財源逐年辦理
    或以他法補償，惟因經費困難而不能徵收，並無礙其公用地
    役關係之成立。換言之，土地所有人自由使用收益權受限情
    狀，不因未經發放徵收補償費而消滅，本件抗告人自不得以
    土地迄未發放徵收補償費，而主張不受犧牲或限制。應認本
    件抗告人所辯該處仍為未經徵收補償之私人所有土地等語，
    縱屬實在，亦無礙該處為道路交通管理處罰條例所規定之禁
    止臨時停車處所。
三、原審本於同上見解，認抗告人違規事證明確，原處分機關依
    本條例第56條第 1項第 1款之規定，裁處抗告人罰鍰新台幣
    900 元，於法有據，並駁回抗告人之異議，核無不合。抗告
    人仍執陳詞，提起本件抗告，其抗告意旨以：該十字路口三
    面皆完整鋪設柏油路面，繪製斑馬線及停車格收取停車費，
    唯獨此面路口，二十餘年政府不聞不問，每次鋪柏油時，獨
    此處鋪一半，約五米寬路面，斑馬線劃一半，也未劃停車格
    ，會造成民眾的誤會，本次違規事件係政府有錯，伊難心服
    口服，又本車停車處僅有一半紅線，而且紅線日久脫落不清
    楚，復因夜晚視線不明，一時不察，造成車身一部份在紅線
    內等語，顯無理由，應予駁回。
四、據上論斷，應依道路交通管理處罰條例第89條，道路交通案
    件處理辦法第26條，刑事訴訟法第412條，裁定如主文。
中　　華　　民　　國　　94　　年　　3 　　月　　31　　日
                  交通法庭審判長法　官  尤豐彥
　　　　　　　　　　　　　　　　法  官  趙功恆
　　　　　　　　　　　　　　　　法  官  鄧振球
以上正本證明與原本無異。
不得再抗告。
                                書記官  洪秋帆
中　　華　　民　　國　　94　　年　　4 　　月　　1 　　日
